# 递延资产

提问人：zixun2022 时间：2023-02-25 19:02:55
陈老师您好：
关于坏账准备是否确认递延资产的问题向您请教
假如公司的内控制度很好，预期形成坏账时可以取得足够的税务上的抵扣证据，我的问题是，在判断能够取得足够的证据时是否预判企业形成坏账的方式，比如是依据目前状态可以是破产清算，股东自行组织的清算，可能是被注销或者是吊销，如果企业目前尚不清楚坏账损失的转回方式也就意味着不能知道在转回前是否有足够的应纳税所得额，因此也就不能确认递延资产呢，是否可以这样理解呢

回答人：chenyiwei
在考虑预计能否获得充分有效的坏账税前扣除证据时，理论上应当考虑在不同转回方式下取得税前扣除证据的难度差异。但对于一般企业而言，如果内控良好，则不同转回方式下的证据取得难度应当差异不大。